BRUNO LÓPEZ

+5493875904304

+34622337190

Email: <u>bruno.lopezcross@gmail.com</u> - LinkedIn

PERFIL

Soy una persona dedicada al desarrollo de software, con más de 10 años de experiencia en el desarrollo web y tecnologías afines del sector.

Tengo amplios conocimientos en programación orientada a objetos y bases de datos. Y del ciclo de vida del software como su gestión.

Considero que mis fortalezas son poseer un espíritu creativo, entusiasta y autodidacta frente a los desafíos.

EXPERIENCIA LABORAL

2023-Actualidad

Desarrollador Web (Trabajo Remoto)

ING Bank a través de Babel (España).

- Creación de arquitectura y desarrollo de aplicación de servicios con Arquitectura Rest Full.
- Integración software de proyectos de internos con proyectos de terceros, y desarrollo de funcionalidades en central telefónica.
- Asesorar técnicamente al resto del equipo, en las tareas, necesidades y problemáticas del software.
- Herramientas utilizadas
 - Java (8 11- 17) Spring Springoot, Scala, Azure, DSL propio,Kafka, Base de datos SQL(Db2, Oracle)

2020-2023

Desarrollador Web Java (Trabajo Remoto)

Right Partner y Sancor Salud SA, Santa Fe (Argentina)

Website: https://www.rightpartner.io/ - https://www.sancorsalud.com.ar

- Creación de arquitectura y desarrollo de aplicación de servicios con Arquitectura Restful. Integrando software de proyectos de internos con proyectos de terceros.
- Asesorar técnicamente al resto del equipo, en las tareas, necesidades y problemáticas del software.
- Herramientas utilizadas
 - \circ Java (8 11- 17), Spring Framework, Springboot , Sql Server, Hibernate
 - Git, Jboss, Despliegue en Openshift y Metodologias Agiles

2019-2020

Desarrollador Web Fullstack

Colegio de Farmacéuticos de Salta COFASAL, Salta (Argentina)

Website: https://www.cofasal.org.ar

- Servicio de arquitectura , desarrollo y dirección de software que pueda llevar el control y la facturación de los medicamentos vendidos , de las 50(aproximadamente) farmacias afiliadas la institución.
- Capacitar profesionales para trabajar con nuevas tecnologías demandadas por el proyecto
- · Herramientas utilizadas
 - Java(8 11), Spring Framework, Springboot, Sql Server, Hibernate Git, Openshift, Apache Tomcat
 - o Javascript, Angular, Html5, Css3

2012-2020

Desarrollador Web Fullstack .Net y Javascript

Provincial de Salud de Salta, Salta (Argentina)

- Generar un proyecto web, que atienda sucursales dentro de la provincia, permitiendo cobrar a sus afiliados los distintos servicios que brinda la Institución
- Mantenimiento de software y Base de Datos
- Atención y consultoría a usuarios de app web desarrollada
- Herramientas utilizadas
 - o .Net ,C#, Java, Sql Server, Team Foundation, IIS
 - Javascript, Jquery, HTML, CSS, Bootstrap

2016-2017

Desarrollador Web Fullstack

Integra Media & JBKnowledge, Salta (Argentina)

- Formar parte de un equipo de más de 10 personas para mantener y actualizar software sobre construcción y licitaciones de uno de los productos de la empresa, con clientes en EE UU principalmente
- Herramientas utilizadas
 - o .Net ,C#, Sql Server
 - o Javascript, Jquery, HTML5, CSS3, Bootstrap
 - Framework JavaScript interno

2015-2017

Docente en Tecnologías de Desarrollo Web

Colegio Codesa, Salta (Argentina)

- Brindar talleres de introducción a la programación y diseño web para niños de primaria
- Herramientas utilizadas

HTML5, CSS3, Javascript y Scracht

EDUCACIÓN

2021-Actualidad Licenciatura en Informática (finalizando Tesis)

Universidad Siglo XXI, Salta (Argentina)

20015-2019 Analista Universitario en Sistemas de Información

Universidad Siglo XXI, Salta (Argentina)

2001-2006 Bachiller con Orientación en Formulación y Evaluación de Proyectos

Instituto de Enseñanza Media Dr. Arturo Oñativia, Salta (Argentina)

HABILIDADES TÉCNICAS

Lenguajes de Programación: Java (avanzado), JavaScript (intermedio), Scala (básico).

Frameworks y Herramientas: Spring, Spring Boot, Hibernate, Junit, Mockito Angular.

Bases de Datos: SQL Server (avanzado), Oracle, Db2.

Metodologías y Versionado: Git, Metodologias Agiles, Openshift.

Idiomas: Español (nativo), Inglés (B2).